臺灣臺北地方法院刑事判決
110年度易字第641號
公  訴  人  臺灣臺北地方檢察署檢察官
被      告  陳柏勳



上列被告因違反性騷擾防治法案件，經檢察官提起公訴（110年
度偵字第22350號），本院判決如下：
    主  文
甲○○犯性騷擾防治法第二十五條第一項之性騷擾罪，處有期徒刑
叁月，如易科罰金，以新臺幣壹仟元折算壹日。
    事  實
一、甲○○於民國110年6月12日20時33分至40分許，在其擔任牙科
    助理之牙科診所(診所名稱及設址詳卷，下稱本案診所)廁所
    內教前來看診之代號AW000-H110337號成年男子(姓名年籍詳
    卷，下稱A男)刷牙方式時，趁A男不及抗拒，伸手觸碰A男生
    殖器及乳頭。嗣A男報警處理，經警調閱監視錄影畫面，始
    悉上情。
二、案經A男訴由臺北市政府警察局大安分局報請臺灣臺北地方
    檢察署檢察官偵查起訴。
　　理  由
壹、程序方面　　
一、按被告以外之人於審判外之言詞或書面陳述，除法律有規定
    者外，不得作為證據；又被告以外之人於審判外之陳述，雖
    不符合同法第159條之1至第159條之4之規定，但經當事人於
    審判程序同意作為證據，法院審酌該言詞陳述或書面陳述作
    成時之情況，認為適當者，亦得為證據。當事人、代理人或
    辯護人於法院調查證據時，知有第159條第1項不得為證據之
    情形，而未於言詞辯論終結前聲明異議者，視為有前項之同
    意，刑事訴訟法第159條第1項及第159條之5分別定有明文。
    查本件據以認定事實之下列供述證據，檢察官及被告甲○○於
    本院言詞辯論終結前均未爭執其證據能力，經審酌該等證據
    之取得並無違法，且與本案待證事實具有關聯性，依刑事訴
    訟法第159條之5之規定，自有證據能力。
二、本件據以認定事實之非供述證據，與本案事實具自然關聯性
    ，且非公務員違背法定程序所取得，依同法第158條之4規定
    反面解釋，亦具證據能力。
貳、實體方面
一、得心證之理由
(一)訊據被告固坦承有於上開時、地因教看診之告訴人A男刷牙
    方式，而與A男同處在本案診所之廁所內(本院卷第84-85頁)
    等情，惟否認有性騷擾犯行，辯稱：我教A男刷牙時，我跟A
    男都是面對廁所洗手台的，A男站在我左側，我是刷自己的
    牙給A男看，請A男照我示範的方式刷，整個過程我沒有碰觸
    到A男身體的任何部位等語。
(二)證人A男於警詢時證稱：案發當日我因牙痛前往本案診所，
    處理完後被告說要指導我怎樣刷牙，進到廁所後被告說其先
    前擔任泌尿科護理師，可以幫我做攝護腺保養，我拒絕，之
    後被告幫我刷牙，隔著褲子摸我生殖器2下，我以為被告是
    不小心的，但後來被告連續摸了10幾下，我向被告反應不要
    再有這種行為後，被告又摸我乳頭，我覺得不舒服就衝出廁
    所，之後有向櫃檯人員反應此事等語（偵字卷第14-15頁）
    ；於偵訊時證稱：案發當日我因牙痛前往本案診所，醫生看
    診完後，被告將我帶到診間旁的廁所教我刷牙，並跟我說他
    先前在泌尿科診所當護理師，可以幫我攝護腺保養，後來被
    告站在我對面，叫我嘴巴張開，被告左手拿牙刷幫我刷，過
    程中被告用手摸我下體，剛開始1、2次我以為被告不小心碰
    到，但被告陸續摸了10幾次，我才驚覺被告不是在教我刷牙
    ，是性騷擾，我說不用刷了，但後續被告改用右手刷，用左
    手摸我胸部，我就立刻表示不用刷了，衝出廁所，之後到櫃
    檯跟醫生、櫃台人員表示被告有問題，性騷擾病人等語(偵
    字不公開卷第73-74頁)；於本院審理時證稱：我因為牙齦痛
    ，案發當日第一次前往本案診所看牙，看完門診後，被告帶
    我到廁所說要教我刷牙，一進廁所就把門關上。在還沒教我
    之前，被告說他先前是泌尿科護理師，說可以幫我保養攝護
    腺，之後被告拿牙線幫我用牙齒，也幫我刷牙，被告一直用
    手碰我下體，本來我覺得是被告不小心，但因次數越來越多
    ，約有10多次，我驚覺是性騷擾，我跟被告說不用刷了，結
    果被告換手幫我刷牙，用另隻手的手心摸我乳頭2次，我覺
    得不對勁，就去漱口，跟被告說不用刷了，然後衝出去，之
    後我有跟醫生及櫃檯的護理師說剛剛發生的事等語（本院卷
    第88-89頁），可見A男歷次作證時均證稱被告以教其刷牙為
    由將其帶到廁所內，之後面對A男為其刷牙，過程中以手碰
    觸隔著衣物之A男生殖器10幾下及乳頭2下，前後指訴大致相
    符，並無明顯瑕疵存在。
(三)經本院勘驗案發當時本案診所監視影像，A男看完診後，於1
    10年6月12日（下同）20時33分15至17秒間醫生向A男表示「
    我們請助理教你怎樣刷牙」，嗣於20時33分59秒被告及A男
    進入廁所，廁所門並有關上，直至20時40分24秒、32秒A男
    、被告前後離開廁所。而A男於20時40分46秒至43分間在診
    所櫃台，向醫生及櫃台人員告稱「那個助理有問題，他性騷
    擾我，還說要對我做攝護腺治療，剛剛幫我刷牙的時候，還
    摸我下面的地方，還摸我胸部的地方，還說他以前是護理師
    ，是泌尿科的，做攝護腺保養」、「剛剛一隻手在我幫刷牙
    一隻手一直摸我下面，然後換一隻手又摸我乳頭」，有檢察
    官勘驗筆錄(偵字不公開卷第91-93頁)及本院勘驗筆錄(本院
    卷第93-94頁)可憑，足認A男案發後隨即向醫生及診所人員
    投訴在廁所內於被告幫其刷牙期間，遭被告碰觸生殖器及乳
    頭。
(四)於A男離開診所後，櫃台人員詢問被告有無摸到A男時，被告
    陸續答以「我剛才是因為他太高了(被告墊腳上下移動並舉
    起左手示意A男高度)，他太高了，我教他刷牙時這樣子(被
    告舉起左手比劃刷牙動作)，阿有可能」、「阿有差一點戳
    到，有一點是不是有一點戳到他的身上」、「我是有碰到他
    」、「因為那邊太窄了，壓到那個什麼他的皮帶那邊」，亦
    為本院勘驗本案診所監視影像所見(本院卷第117頁)，復有
    被告前開示意舉動之監視影像擷圖照片可稽（本院卷第127
    、129頁【擷圖6、7、11】），堪認被告自承在教A男刷牙時
    ，是與A男面對面，拿牙刷去刷A男的牙齒，過程中有碰觸到
    A男身體，該等碰觸的位置並包括A男褲子皮帶部位，核與A
    男前開指訴大致相符，並可見被告辯稱教A男刷牙，是與A男
    併立，並無面對面，其沒有幫A男刷牙，因而與A男完全沒有
    碰觸到等語，並非可採。又被告與A男當天乃首次見面，若
    非被告碰觸之部位及方式甚為異常，A男實無指訴與其素不
    相識之被告之理，況且遭人隔著衣物碰觸生殖器及乳頭，對
    男性而言亦應屬難堪之負面經驗，若非確遭逢其事，A男當
    亦無設詞誣陷被告之動機或必要，益徵A男前揭指訴，應為
    可採。
(五)再者，男性生殖器及乳頭，本即屬具有強烈性意涵之身體部
    位，縱使是與男性關係極為親近之他人，例如父母、妻子、
    同性密友等，亦不得任意觸碰或撫摸，遑論素不相識之人。
    衡諸證人A男證稱，被告以手拍撫其生殖器，以手心撫摸其
    乳頭等語（本院卷第88頁），可見被告觸碰A男之手段，具
    有挑逗、調戲A男之性暗示意味，A男並因接收被告此一行為
    所隱含與性有關之暗示，而感受心理上之不快及嫌惡，此由
    證人A男警詢時所稱其當時感受害怕、不舒服及噁心等語(偵
    字卷第16頁)可明，足徵被告觸摸A男生殖器及乳頭之不當行
    為，主觀上是本於性騷擾之意圖。
(六)綜上所述，本件事證明確，被告辯解並不可採，應依法論科
    。至檢察官聲請調取案發當時被告在本案診所之診間監視影
    像，以證明被告有無碰觸A男耳朵(本院卷第118頁)；被告聲
    請勘驗A男案發後致電本案診所之電話內容，以證明A男案發
    後有打電話到診所，並詢問被告是否為同志(本院卷第119頁
    )，惟前開待證事項各有其事，分別為被告及A男陳述在卷(
    偵字不公開卷第75頁，本院卷第119頁)，當認無調查必要，
    附此敘明。
二、論罪科刑
(一)核被告所為，係犯性騷擾防治法第25條第1項之罪。被告對A
    男之生殖器及乳頭隔著衣物各為10幾次及2次之觸碰行為，
    係於密切接近之時地實施，侵害同一法益，各行為之獨立性
    極為薄弱，依一般社會健全觀念，在時間差距上，難以強行
    分開，應認係基於單一接續之性騷擾犯意為數個舉動之接續
    施行，為接續犯，應論以一罪。
(二)爰以行為人之責任為基礎，審酌被告並無前科，有臺灣高等
    法院被告前案紀錄表可據，其為逞一己私慾，在教A男刷牙
    之際，恣意碰觸A男之生殖器及乳頭，侵害A男之身體自主權
    利，復衡以被告執詞否認犯行之犯後態度，且迄今仍未與A
    男達成和解，亦未獲得A男之原諒，另斟酌被告自陳為大學
    畢業之智識程度，有固定工作及收入之生活經濟狀況(本院
    卷第124頁)等一切情狀，量處如主文所示之刑，並諭知易科
    罰金之折算標準。
據上論斷，應依刑事訴訟法第299條第1項前段，性騷擾防治法第
25條第1項，刑法第11條前段、第41條第1項前段，判決如主文。
本案經檢察官戚瑛瑛提起公訴，檢察官林秀濤到庭執行職務。
中　　華　　民　　國　　111 　年　　2 　　月　　14　　日
　　　　　　　　　刑事第八庭    法　官　李陸華
上正本證明與原本無異。 
如不服本判決應於收受送達後20日內向本院提出上訴書狀，並應
敘述具體理由；其未敘述上訴理由者，應於上訴期間屆滿後20日
內向本院補提理由書（均須按他造當事人之人數附繕本）「切勿
逕送上級法院」。告訴人或被害人如對於本判決不服者，應具備
理由請求檢察官上訴，其上訴期間之計算係以檢察官收受判決正
本之日期為準。 因疫情而遲誤不變期間，得向法院聲請回復原
狀。
                                書記官  張閔翔 
中　　華　　民　　國　　111 　年　　2 　　月　　15　　日
附錄：本案論罪科刑法條全文
性騷擾防治法第25條
意圖性騷擾，乘人不及抗拒而為親吻、擁抱或觸摸其臀部、胸部
或其他身體隱私處之行為者，處2年以下有期徒刑、拘役或科或
併科新臺幣10萬元以下罰金。
前項之罪，須告訴乃論。